【裁判字號】    99,審訴,695
【裁判日期】    991015
【裁判案由】    毒品危害防制條例
【裁判全文】
臺灣士林地方法院刑事判決             99年度審訴字第695號
公  訴  人  臺灣士林地方法院檢察署檢察官
被      告  甲○○
上列被告因違反毒品危害防制條例案件，經檢察官提起公訴（99
年度毒偵字第1146號、第1367號），被告於本院準備程序中就被
訴事實為有罪陳述，經本院合議庭裁定由受命法官獨任行簡式程
序審理，並判決如下：
    主  文
甲○○施用第一級毒品，累犯，處有期徒刑拾月，扣案之第一級
毒品海洛因貳包（驗餘淨重合計為零點壹伍公克）均沒收銷燬，
扣案之注射針筒及分裝匙各壹支均沒收；又施用第一級毒品，累
犯，處有期徒刑拾壹月，扣案之第一級毒品海洛因肆包（驗餘淨
重合計為零點伍伍捌公克）及第二級毒品甲基安非他命壹包（驗
餘淨重零點捌柒捌捌公克）均沒收銷燬。應執行有期徒刑壹年陸
月，扣案之第一級毒品海洛因陸包（驗餘淨重合計為零點柒零捌
公克）及第二級毒品甲基安非他命壹包（驗餘淨重零點捌柒捌捌
公克）均沒收銷燬，扣案之注射針筒及分裝匙各壹支均沒收。
    事  實
一、甲○○前因施用毒品案件，經本院裁定送觀察、勒戒後，認
    無繼續施用毒品之傾向，於民國94年7 月1 日執行完畢釋放
    出所，並由臺灣士林地方法院檢察署檢察官以94年度毒偵字
    第592 號為不起訴處分確定。後又因施用毒品案件，經臺灣
    高等法院以96年度上訴字第4123號判決撤銷原判決，改判處
    有期徒刑各7 月、7 月，嗣均減為有期徒刑3 月又15日，應
    執行有期徒刑4 月確定。復因施用毒品案件，經臺灣基隆地
    方法院分別以97年度訴字第284 號判決及以97年度訴字第81
    3 號判決各判處有期徒刑7 月確定，前2 案經與他案竊盜案
    件合併定應執行有期徒刑1 年4 月確定，並與後1 案接續執
    行，已於98年6 月22日縮短刑期假釋出監，所餘期間付保護
    管束，於98年8 月13日保護管束期滿，假釋未經撤銷，以已
    執行論。詎其猶不知悛悔，復基於施用第一級毒品海洛因及
    第二級毒品甲基安非他命之犯意，於前揭觀察、勒戒執行完
    畢後5 年內，分別為如下犯行：
  (一)於99年5 月22日晚間7 時許，在其位於基隆市○○區○○路
    68號之居所內，以將海洛因及甲基安非他命一同摻入水中置
    於針筒內注射之方式，同時施用第一級毒品海洛因及第二級
    毒品甲基安非他命1 次。嗣於99年5 月23日中午12時30分許
    ，在臺北縣汐止市○○路155 號前，因形跡可疑為警攔檢盤
    查，當場扣得其所有之海洛因2 包（驗餘淨重合計為0.15公
    克）、其所有供施用毒品所用之注射針筒及分裝匙各1 支等
    物，經警採集其尿液送驗後，悉知上情。
  (二)嗣於99年6 月21日晚間7 時許，在上址內，復以上開方法，
    同時施用第一級毒品海洛因及第二級毒品甲基安非他命1 次
    。後於99年6 月22日晚間7 時40分許，在臺北縣汐止市○○
    路3 巷之巷口處，因形跡可疑為警盤查，當場扣得海洛因4
    包（驗餘淨重合計為0.558 公克）及甲基安非他命1 包（驗
    餘淨重0.8788公克）等物，經警採集其尿液檢體送鑑驗，悉
    知上情。
二、案經臺北縣政府警察局汐止分局報告臺灣士林地方法院檢察
    署檢察官偵查起訴。
    理  由
一、前揭犯罪事實，業據被告甲○○於本院準備程序及審理時坦
    承不諱（參見本院卷第36頁背面、第38頁背面、第39頁背面
    ），犯罪事實一、(一)之部分，被告該次為警查獲後在警局所
    排尿液，經送台灣檢驗科技股份有限公司以酵素免疫分析法
    初驗後，再以氣相層析質譜儀法複驗，證實該尿液呈嗎啡（
    即施用海洛因之代謝物）、安非他命及甲基安非他命陽性反
    應，有該公司於99年6 月8 日出具之濫用藥物檢驗報告影本
    1 紙附卷可稽（附於第1146號偵查卷第77頁）；此外，並有
    查獲之海洛因2 包（經送交通部民用航空局航空醫務中心鑑
    定後，證實為海洛因無訛，有該中心出具之航藥鑑字第0994
    21 2號毒品鑑定書附於第1146號偵查卷第80頁可稽）、注射
    針筒1 支及分裝匙1 支扣案可資佐證；至犯罪事實一、(二)部
    分，被告該次為警查獲後在警局所排尿液，經送台灣檢驗科
    技股份有限公司以酵素免疫分析法初驗後，再以氣相層析質
    譜儀法複驗，證實該尿液呈嗎啡（即施用海洛因之代謝物）
    、安非他命及甲基安非他命陽性反應，有該公司於99年7 月
    13日出具之濫用藥物檢驗報告影本1 紙附卷可稽（附於第13
    67號偵查卷第57頁）；此外，並有查獲之海洛因4 包、甲基
    安非他命1 包（經送交通部民用航空局航空醫務中心鑑定後
    ，證實分別為海洛因、甲基安非他命無訛，有該中心出具之
    航藥鑑字第0995048 號毒品鑑定書附於第1367號偵查卷第59
    頁可稽）扣案可資佐證。綜上，足認被告自白與事實相符，
    可以採信，本案事證明確，被告犯行堪予認定。又被告前因
    施用毒品案件，經本院裁定送觀察、勒戒後，認無繼續施用
    毒品之傾向，於94年7 月1 日執行完畢釋放出所，並由臺灣
    士林地方法院檢察署檢察官以94年度毒偵字第592 號為不起
    訴處分確定等情，有臺灣高等法院被告前案紀錄表在卷可考
    ，堪認屬實，是被告於觀察、勒戒執行完畢釋放後5 年內，
    再犯本案施用毒品犯行，核與毒品危害防制條例第23條第2
    項所定相符，自應依法訴追處罰。
二、核被告甲○○所為，係犯毒品危害防制條例第10條第1 項之
    施用第一級毒品罪、同條例第10條第2 項之施用第二級毒品
    罪，其施用前、後持有之低度行為，應為施用之高度行為所
    吸收，各不另論罪。被告係以一行為同時施用第一級毒品及
    第二級毒品，為想像競合犯，應依刑法第55條規定，從一重
    之施用第一級毒品罪處斷，公訴意旨認應分論併罰，容有誤
    會，附此敘明。被告所犯2 次施用第一級毒品海洛因犯行，
    時間不同、犯意各別，應予分論併罰。又被告有如事實欄所
    載前案科刑及執行之情形，有臺灣高等法院被告前案紀錄表
    在卷可考，其於有期徒刑執行完畢後5 年內，故意再犯本案
    有期徒刑以上之各罪，均為累犯，應依刑法第47條第1 項之
    規定加重其刑。爰審酌被告曾因施用毒品犯行而送觀察、勒
    戒及法院判處罪刑確定，仍不知悛悔，復再施用毒品，顯見
    其無戒絕之決心，惟念其施用毒品乃戕害自己身心健康，尚
    未危及他人，且本次施用毒品犯行僅2 次，並考量其犯後坦
    承犯行之犯後態度，兼衡其犯罪之動機、目的、智識程度等
    一切情狀，分別量處如主文所示之刑，並依法定其應執行之
    刑，以示懲儆。
三、扣案之第一級毒品海洛因共6 包（驗餘淨重合計為0.708 公
    克）及第二級毒品甲基安非他命1 包（驗餘淨重0.8788公克
    ），分別係查獲之第一級、第二級毒品，不問屬於犯人與否
    ，均應依毒品危害防制條例第18條第1 項前段之規定沒收銷
    燬之。至扣案之注射針筒及分裝匙各1 支，均係被告所有供
    本案施用毒品所用之物，業據其供明在卷，併依刑法第38條
    第1 項第2 款規定，宣告沒收
據上論斷，應依刑事訴訟法第273 條之1 第1 項、第299 條第1
項前段，毒品危害防制條例第10條第1 項、第2 項、第18條第1
項前段，刑法第11條、第47條第1 項、第51條第5 款、第38條第
1 項第2 款，判決如主文。
本案經檢察官顏珮珊到庭執行職務。
中    華    民    國    99    年    10    月    15    日
                  刑事第一庭法  官  莊明達
以上正本證明與原本無異。
如不服本判決應於收受判決後10日內向本院提出上訴書狀，並應
敘述具體理由；其未敘述上訴理由者，應於上訴期間屆滿後20日
內向本院補提理由書。
                            書記官  丁梅芬
中    華    民    國    99    年    10    月    15    日
附錄本件論罪科刑依據法條全文：
毒品危害防制條例第10條：
施用第一級毒品者，處6月以上5年以下有期徒刑。
施用第二級毒品者，處3年以下有期徒刑。

司法院資訊處製作；財團法人民間司法改革基金會備份。
